臺灣桃園地方法院刑事判決　　　　　　110年度簡上字第160號
上　訴　人
即　被　告　郭建甫


上列上訴人即被告因竊盜案件，對本院民國110 年2 月16日109
年度壢簡字第1997號第一審刑事簡易判決提起上訴（偵查案號：
109 年度偵字第23611 號），本院管轄之第二審合議庭判決如下
：
    主  文
上訴駁回。
    事  實
郭建甫意圖為自己不法所有，基於竊盜之犯意，於民國109 年7
月2 日上午8 時40分許，進入址設桃園市○○區○○路0 段000
號之大潤發流通事業股份有限公司（下稱大潤發）中壢店內，徒
手竊取貨架上價值為新臺幣（下同）400 元之頂級龍眼蜂蜜1 罐
，放入隨身之側背包內得手，嗣郭建甫於同日上午8 時53分許走
過賣場防盜門後，警報器響起，經該店安管人員劉黃坤佑發覺上
情後報警處理。
    理  由
一、本判決援引之供述及非供述證據係依法取得，並經本院於審
    理期日踐行合法之調查，檢察官、被告郭建甫迄本院言詞辯
    論終結前，均未爭執其證據能力，自得採為判決之基礎。
二、認定事實所憑證據及理由
    訊據被告固坦承有將蜂蜜1 罐置入隨身側背包並走過大潤發
    中壢店結帳出口區之防盜門，惟矢口否認有何竊盜犯行，並
    辯稱：我那天沒拿提籃、推車購物，買了啤酒、泡麵及醬油
    ，東西太多手不夠拿，才將蜂蜜置入隨身側背包，結帳時忘
    了結該罐蜂蜜，走出防盜門聽到聲響，約走了5 公尺意會到
    蜂蜜未結帳，安管人員走出來時有其他顧客在，我怕丟臉故
    謊稱沒有未結帳商品，後來我有拿到收銀台補結，安管人員
    表示已經拿出防盜門需報警，不讓我補結，我主觀上沒有竊
    盜的意思云云。
  ㈠依證人劉黃坤佑於警詢證述：於109 年7 月2 日上午8 時53
    分左右，我任職的大潤發中壢店1 樓賣場出口警報器（指防
    盜門）響起，當下只有被告1 人出入賣場出口，我馬上請被
    告回來，並詢問是否有商品未消磁，被告表示沒有，我就現
    場幫被告所購買的其餘商品通過警報器確認是否有消磁，但
    未見未消磁商品，後來我又請被告將隨身攜帶的包包通過警
    報器，就顯示有未消磁商品，再請被告將包包供我檢查，發
    現包包內有1 瓶蜂蜜是未消磁商品，就通知賣場經理及警員
    處理，那罐蜂蜜為頂級龍眼蜂蜜420 克，價值400 元等語（
    見偵卷第27-28 頁）、被告上開「固坦承部分」所為供述及
    大潤發賣場出口防盜門監視器畫面勘驗結果（詳附件）。可
    知，被告於上開時、地，將蜂蜜1 罐置入隨身側背包，且未
    結帳該罐蜂蜜即走過賣場出口防盜門離開之事實確係存在，
    足認被告客觀上有竊盜之行為。又被告於109 年7 月2 日時
    為碩士畢業、滿42歲，具有相當智識及社會歷練之成年人，
    理應知悉賣場陳列商品係販售營利所用，未經結帳將商品攜
    離賣場，主觀上即難謂無竊盜之故意（被告辯稱主觀上無竊
    盜故意為不可採，詳後述），故被告客觀上有竊盜行為，主
    觀上有竊盜故意，堪認被告之行為構成竊盜無訛。
  ㈡被告以上開情詞置辯，並補充：在附件編號3 所示之時間有
    其它人走過去，我怕丟臉所以向安管人員說謊，但該時間後
    ，我有向安管人員說我有東西未結帳云云。惟依本院勘驗大
    潤發中壢店賣場出口防盜門監視器畫面結果（詳附件）顯示
    ：防盜門警報響起時，被告未停下腳步繼續走離賣場出口（
    附件編號1 ），安管人員奔跑將被告追回（附件編號2 ），
    安管人員為確認被告身上是否有未結帳之商品，先請被告連
    同側背包、所購其他物品一起通過防盜門（附件編號3 ，第
    1 次測試），再向被告確認購物明細後，持被告之防蚊液、
    錢包、識別證，分3 次感應防盜門無反應，才持被告之側背
    包感應防盜門得到反應（附件編號4 ，共4 次測試），並從
    被告之側背包取出1 罐物品（附件編號5 ）。觀此過程，若
    被告真係忘記將蜂蜜結帳，應在通過防盜門、警報響起時，
    就會想起有蜂蜜未結帳，主動停下腳步尋求大潤發中壢店之
    店員協助，然被告卻未停下腳步繼續離去，待安管人員將被
    告追回，被告才返回出口處，此舉已難認被告係一時忘記將
    蜂蜜結帳。況安管人員將被告追回後，若被告真係忘記結帳
    ，此時亦可主動告知安管人員，然依畫面顯示安管人員大費
    周章進行5 次通過防盜門之測試（且後4 次測試，周邊已無
    其他顧客），才發現使防盜門有反應的是被告的側背包，並
    從側背包取出1 罐物品，益徵被告在安管人員單持側背包感
    應防盜門前，不曾主動告知安管人員有未結帳商品，否則安
    管人員何必多次進行測試？是依勘驗結果，被告辯稱不是竊
    取蜂蜜，只是忘記結帳、有於附件編號3 所示時間後主動告
    知安管人員有未結帳商品云云，均與監視器所呈畫面不符，
    應係卸責之詞，不足為採。
  ㈢綜上所述，本案事證明確，被告所辯均不足採，犯行堪以認
    定，應依法論科。
三、論罪
    核被告所為係犯刑法第320條第1項竊盜罪。
四、駁回上訴之理由
    原審以被告竊盜犯行事證明確，審酌被告之犯罪手段、所竊
    財物價值、否認犯行之態度、蜂蜜1 罐業經大潤發中壢店領
    回等一切情形，量處被告罰金5,000 元，並諭知易服勞役之
    折算標準為每日1,000 元，其認事用法均無違誤，量刑亦稱
    妥適，被告猶執前詞提起上訴否認犯行，為無理由，自應駁
    回。
五、不予緩刑之說明
    查被告未曾因故意犯罪遭法院宣告有期徒刑以上之罪，有臺
    灣高等法院被告前案紀錄表可稽（見本院卷第15-16 頁），
    然被告於偵查至二審言詞辯論終結前，始終否認有竊盜犯行
    ，難認其對所犯已有悔悟，故本院認被告並無刑暫不執行為
    適當之情狀，爰不宣告緩刑。
六、據上論斷，依刑事訴訟法第455 條之1 第1 項、第3 項、第
    368條，判決如主文。
本案經檢察官王以文聲請簡易判決處刑，檢察官林弘捷、林奕瑋
到庭執行職務。
中    華    民    國   110    年    11    月    26    日
                  刑事第八庭  審判長法  官  許雅婷
                                    法  官  郭書綺
                                    法  官  葉作航
以上正本證明與原本無異。
不得上訴。
                                    書記官  蔡明燕
中    華    民    國   110    年    11    月    29    日
附件：監視器畫面勘驗結果（檔名：頻道11顧客出口_000000000
      0000，勘驗筆錄見本院卷第47-48頁）
┌──┬────────────────────────────┬─────────┐
│編號│                監視器顯示畫面                          │對應截圖之卷證頁數│
├──┼────────────────────────────┼─────────┤
│    │[ 08：53：50-08 ：53：52] 被告身穿墨綠色背心，背黑色側背│見本院卷第51-52頁 │
│ 1  │包，手持商品走出防盜感應器，防盜感應器響起時，被告左轉快│                  │
│    │步走。                                                  │                  │
├──┼────────────────────────────┼─────────┤
│ 2  │[08：53：54-08:54:25] 安管人員注意到防盜感應器響起 ，便 │見本院卷第52-53頁 │
│    │跑出去追回被告。                                        │                  │
├──┼────────────────────────────┼─────────┤
│ 3  │[ 08：54：30-08 ：54：35] 安管人員請被告再通過一次防盜感│見本院卷第54頁    │
│    │應門，防盜感應門再度響起。                              │                  │
├──┼────────────────────────────┼─────────┤
│    │[ 08：55：27-08 ：56：22] 安管人員跟被告溝通後，被告拿出│見本院卷第55-56頁 │
│ 4  │明細給安管人員（此時周遭無人），安管人員拿被告身上的防蚊│                  │
│    │液、錢包、識別證（此時周遭無人）一一去防盜感應門感應，最│                  │
│    │後在嘗試側背包時，防盜感應門再度響起（此時周遭無人）。  │                  │
├──┼────────────────────────────┼─────────┤
│    │[ 08：56：24-08 ：57：28] 安管人員及被告走至旁邊，安管人│見本院卷第56-57頁 │
│ 5  │員從被告的側背包拿出一罐東西，後將被告帶去收銀台確認該罐│                  │
│    │物品是否為大潤發中壢店商品。                            │                  │
├──┼────────────────────────────┼─────────┤
│ 6  │[ 08：57：29-08：58：58]被告與安管人員交談。            │無                │
└──┴────────────────────────────┴─────────┘